【裁判字號】    98,聲,25
【裁判日期】    980819
【裁判案由】    停止執行
【裁判全文】
臺灣高雄地方法院民事裁定               98年度聲字第25號
聲  請  人  甲○○
相  對  人  乙○○
上開當事人間聲請停止執行事件，本院裁定如下：
    主  文
聲請人供擔保新臺幣肆拾萬元後，本院九十七年度司執字第七八
七六三號強制執行事件中有關相對人對聲請人之強制執行程序，
於本院九十八年度簡上字第一七四號債務人異議之訴事件判決確
定前，應暫予停止。
    理  由
一、聲請意旨略以：相對人前對聲請人聲請強制執行，經本院以
    97年度司執字第78763 號強制執行事件受理，並查封聲請人
    所有坐落高雄縣岡山鎮○○段390-13、第390-20地號土地全
    部及其上建物即門牌號碼高雄縣岡山鎮○○路263 號建物所
    有權全部。然因聲請人僅向相對人借款新臺幣（下同）50萬
    元，且不知上開土地及建物遭設定抵押權之事實，故已具狀
    提起債務人異議之訴，現由本院以98年度簡上字第174 號民
    事事件受理在案，爰依強制執行法第18條第2 項之規定，聲
    請准供擔保後停止強制執行。
二、按有回復原狀之聲請，或提起再審或異議之訴，或對於和解
    為繼續審判之請求，或提起宣告調解無效之訴，撤銷調解之
    訴，或對於法院依強制執行法第4 條第1 項第5 款之裁定提
    起抗告時，法院因必要情形或依聲請定相當並確實擔保，得
    為停止強制執行之裁定，強制執行法第18條第2 項定有明文
    。又法院裁定准許停止強制執行所定之擔保金，係備供債權
    人因停止執行所受損害之賠償，其數額應依標的物停止執行
    後，債權人未能即時受償或利用該標的物所受之損害額，或
    其因另供擔保強制執行所受之損害額定之，非以標的物之價
    值或其債權額為依據（最高法院91年度台抗字第429 號裁定
    意旨參照）。
三、經查，聲請人係以其僅於民國95年11月23日，向相對人乙○
    ○借款50萬元，並以聲請人所有坐落高雄縣岡山鎮○○段39
    0 之20（面積：3 平方公尺，權利範圍：3/ 1）、390 之13
    （面積：69平方公尺，權利範圍：3/1） 地號土地，及同段
    1914建號即門牌號碼為高雄縣岡山鎮○○路263 號房屋（總
    面積：217.96平方公尺，權利範圍：3/1） 鋼筋混凝土造四
    層樓房建物等不動產（下稱系爭房地）設定抵押權（下稱系
    爭抵押權）予相對人，作為系爭借款之擔保。是聲請人積欠
    相對人之借款金額僅為50萬元，詎相對人竟未經聲請人同意
    ，擅自將系爭抵押權之權利設定為300 萬元，並聲請本院以
    97年度司執字第78763 號強制執行拍賣系爭房地。為此，爰
    依強制執行法第14條之規定，提起本件債務人異議之訴，聲
    請停止本院97年度司執字第78763 號強制執行程序，此經本
    院調取本院97年度司執字第78763 號卷宗及本院98年度簡上
    字第174 號債務人異議之訴事件卷宗核閱屬實，是聲請人聲
    請停止執行，即屬有據。本院審酌本件遭查封之聲請人所有
    之不動產，於本院上開執行事件進行第3 拍程序時，全部不
    動產最低拍賣底價為12,256,000元，以聲請人之應有部分計
    算，折合約有4,085,333 元，而相對人聲請強制執行之債權
    額本金為300 萬元，並自96年2 月23日起依週年利率20％計
    算利息，併依月利率3 ％計算違約金，則如斟酌相對人所主
    張之上開債權，因未能即時拍賣受償，可能受有利息損害、
    物價上漲之損失及其他預期利益，及本案爭點在於聲請人所
    有之上開不動產上遭相對人設定之抵押權是否有效，預估至
    訴訟確定可能約需時2 年等情狀，酌定本件之擔保金額為40
    萬元。
四、依強制執行法第18條第2項，裁定如主文。
中    華    民    國    98    年    8     月    19    日
                  民事第六庭    法  官  李怡諄
為正本係照原本作成。
如對本裁定抗告須於裁定送達後10日內向本院提出抗告狀，並繳
納裁判費新台幣1,000元。
中    華    民    國    98    年    8     月    19    日
                                書記官  陳建琪


司法院資訊處製作；財團法人民間司法改革基金會備份。
